【裁判字號】    98,易,2882
【裁判日期】    981222
【裁判案由】    竊盜等
【裁判全文】
臺灣板橋地方法院刑事判決              98年度易字第2882號
公  訴  人  臺灣板橋地方法院檢察署檢察官
被      告  丙○○
上列被告因竊盜等案件，經檢察官提起公訴（98年度偵字第2195
7 、24266 、25114 號），因被告於本院準備程序中就被訴事實
為有罪之陳述，本院告知被告簡式審判程序之旨，並聽取當事人
之意見後，由本院裁定改依簡式審判程序進行，判決如下：
    主  文
丙○○犯竊盜罪，累犯，處有期徒刑肆月，如易科罰金，以新臺
幣壹仟元折算壹日；又犯竊盜罪，累犯，處有期徒刑參月，如易
科罰金，以新臺幣壹仟元折算壹日；又犯竊盜罪，累犯，處有期
徒刑參月。應執行有期徒刑玖月，如易科罰金，以新臺幣壹仟元
折算壹日。
    事  實
一、丙○○前於民國96年間因竊盜案件，經本院以96年度簡字第
    7719號判決判處有期徒刑5 月確定，甫於98年3 月12日執行
    完畢。詎其仍不知悔改，竟基於意圖為自己不法所有及毀損
    之犯意，分別為下列行為：
  (一)於98年3 月17日凌晨2 時許，前往臺北縣五股鄉○○路1 之
    1 號前之空地，持路旁隨手撿拾之磚塊丟擲丁○○所有停放
    於該處之車牌號碼9272-KT 號自用小客車，致該車之車窗玻
    璃破裂、板金毀壞，進而竊取置於車內之新臺幣（下同）50
    0 元得手後，隨即倒臥於該車旁睡覺，嗣於同日上午6 時30
    分許，為潘志賢發覺後報警，經警在上開自用小客車內採集
    現場血跡送驗，發現上開血跡之DNA —STR 型別與丙○○相
    符，始查獲上情。
  (二)於98年8 月12日下午3 時許，在臺北縣五股鄉○○路152 號
    之「陽明外科診所」內，趁該診所員工乙○○不注意之際，
    竊取置放於該診所櫃檯上之投幣式電話機乙具（內有現金65
    0 元），得手後旋即逃離現場。嗣經乙○○發現失竊後報警
    處理，經警調閱監視器錄影畫面，始循線查獲上情。
  (三)於98年8 月12日下午5 時13分許，至甲○○所經營位於臺北
    縣泰山鄉○○路○ 段28號之集客興商行，要求不知情之甲○○將其所竊得上開650 元硬幣兌換為紙鈔，趁甲○○不注意
    之際，竊取置於店內冰箱之焦糖布丁1 個、置於櫃檯前之打
    火機1 個，隨即藏置於褲子口袋內而得手離去。嗣甲○○察
    覺有異，調閱監視錄影帶並報警處理而查悉上情。
二、案經臺北縣政府警察局蘆洲分局暨新莊分局報告臺灣板橋地
    方法院檢察署檢察官偵查起訴。
    理  由
一、查本案被告丙○○所犯並非死刑、無期徒刑、最輕本刑為3
    年以上有徒刑之罪或高等法院管轄第一審案件，而其於準備
    程序進行中，被告先就被訴事實為有罪之陳述，經法官告知
    簡式審判程序之旨，並聽取公訴人及被告之意見後，本院認
    適宜改依簡式審判程序進行，爰依刑事訴訟法第273 條之1
    第1 項、第284 條之1 之規定，由本院裁定進行簡式審判程
    序，合先敘明。
二、訊據被告對於上開犯罪事實均坦承不諱，且上開犯罪事實一
    、(一)部分，核與證人丁○○、潘志賢於警詢證述情節大致相
    符，並有勘察採證同意書、刑事案件證物採驗紀錄表、現場
    照片22張在卷可稽；上開犯罪事實一、(二)部分，核與證人即
    告訴人乙○○於警詢指訴失竊情節相符，復有監視錄影翻拍
    照片4 張在卷可佐；上開犯罪事實一、(三)部分，核與證人即
    告訴人甲○○於警詢指訴失竊情節相符，復有監視錄影翻拍
    照片25張在卷可憑，足認被告自白與事實相符，自可採為認
    定事實之依據，本件事證明確，被告上開犯行堪以認定。
三、核被告就犯罪事實一、(一)所為，係犯刑法第354 條之毀損罪
    及同法第320 條第1 項之竊盜罪；就犯罪事實一、(二)、(三)所
    為，均係犯刑法第320 條第1 項之竊盜罪。被告於犯罪事實
    一、(一)所為，係以破壞上開自用小客車車窗玻璃之毀損行為
    ，同時著手實施竊盜之犯行，屬一行為觸犯上開2 罪名，為
    想像競合犯，應依刑法第55條規定，從較重之竊盜罪處斷，
    公訴意旨認應予分論併罰，容有誤會。被告所犯上開3 罪間
    ，犯意各別，行為互殊，各具獨立性，應予分論併罰。又被
    告有事實欄所列前揭犯罪前科紀錄，有臺灣高等法院被告前
    案紀錄表可稽，其受有期徒刑之執行完畢，5 年以內故意再
    犯本件有期徒刑以上之罪，均為累犯，均應依刑法第47條第
    1 項之規定加重其刑。爰審酌被告之素行、智識程度，其犯
    罪之動機、目的、手段，兼衡被告竊取財物之價值、所肇損
    害，及其犯罪後之態度等一切情狀，分別量處如主文所示刑
    ，及諭知易科罰金之折算標準，並定其應執行刑及諭知易科
    罰金之折算標準，以示懲儆。
據上論斷，應依刑事訴訟法第273 條之1 第1 項、第299 條第1
項前段，刑法第320 條第1 項、第354 條、第55條、第47條第1
項、第41條第1 項前段、第51條第5 款，刑法施行法第1 條之1
，判決如主文。
本案經檢察官張慶林到庭執行職務。
中    華    民    國    98    年    12    月    22    日
                  刑事第十二庭  法  官  錢衍蓁
上列正本證明與原本無異。
如不服本判決，應於判決送達後10日內敘明上訴理由，向本院提
出上訴狀 (應附繕本) ，上訴於臺灣高等法院。其未敘述上訴理
由者，應於上訴期間屆滿後20日內向本院補提理由書「切勿逕送
上級法院」。
                                書記官  劉靜慧
中    華    民    國    98    年    12    月    23    日
附錄本案論罪科刑法條全文：
中華民國刑法第320條
意圖為自己或第三人不法之所有，而竊取他人之動產者，為竊盜
罪，處5 年以下有期徒刑、拘役或5 百元以下罰金。
意圖為自己或第三人不法之利益，而竊佔他人之不動產者，依前
項之規定處斷。
前二項之未遂犯罰之。
中華民國刑法第354條
毀棄、損壞前二條以外之他人之物或致令不堪用，足以生損害於
公眾或他人者，處2年以下有期徒刑、拘役或5百元以下罰金。


司法院資訊處製作；財團法人民間司法改革基金會備份。
